臺灣臺南地方法院刑事判決　　　　　　　　　　　　　九十三年度訴字第一三八號
　　公　訴　人　臺灣臺南地方法院檢察署檢察官
　　被　　　告　甲○○
右列被告因違反毒品危害防制條例案件，經檢察官提起公訴（九十二年度毒偵字第二
○七八），及同署移
有罪之陳述，本院裁定進行簡式審判程序，判決如左：
    主    文
甲○○連續施用第一級毒品，處有期徒刑捌月；扣案第一級毒品海洛因肆包（合計淨
重壹點柒肆公克）均沒收銷燬之；海洛因包裝袋四只（合計重壹點陸公克）均沒收；
又連續施用第二級毒品，處有期徒刑肆月；扣案第二級毒品安非他命包（合計含袋
重貳點公克）均沒收銷燬之。應執行有期徒刑拾月；扣案第一級毒品海洛因肆包（
合計淨重壹點柒肆公克）、第二級毒品安非他命包（合計含袋重貳點公克）均沒
收銷燬之；海洛因包裝袋四只（合計重壹點陸公克）均沒收。
    事    實
一、甲○○曾因施用第二級毒品安非他命案件，經本院以九十年度毒聲字第二三二○
    號裁定送觀察、勒戒後，認無繼續施用毒品之傾向，經臺灣臺南地方法院檢察署
    檢察官於民國九十一年五月九日，以九十一年度毒偵緝字第一五○號為不起訴處
    分確定。
二、詎甲○○仍未戒除毒癮，復基於施用第一級毒品海洛因及第二級毒品安非他命之
    概括犯意，自九十二年九月六、七日左右起，至九十三年一月十四日止，在臺南
    市○○路之朋友住處及臺南縣、市之汽車旅館內等處，以摻入香菸內吸食之方式
    ，連續施用第一級毒品海洛因及第二級毒品安非他命多次，嗣經警於九十二年十
    一月十九日十三時五十分許、九十三年一月十四二十時三十分許，分別在臺南市
    ○區○○路三段二五九號「綠驛賓館七○一室」內、臺南市○○○路一八六巷二
    十弄二十號等處查獲，並扣得甲○○所有之第一級毒品海洛因四小包（合計淨重
    一點七四公克）及第二級毒品安非他命三小包（合計含袋重二點三公克），並均
    採尿送驗，分別呈嗎啡陽性及甲基安非他命陽性反應、安非他命陽性反應，始查
    知上情。
三、案經臺南市警察局第一分局報告臺灣臺南地方法院檢察署檢察官偵查起訴及移送
    併辦。
    理    由
一、本件係經被告甲○○於本院當庭表示認罪，而以簡式審判程序加以審理，有本院
    九十三年六月十八日準備程序筆錄及審判筆錄附卷足憑，則依據刑事訴訟法第二
    百七十三條之二、同法第一百五十九條第二項之規定，不適用傳聞法則有關限制
    證據能力之相關規定，合先敘明。
二、訊據被告甲○○對右開連續非法施用第一級毒品海洛因多次及非法施用第二級毒
    品安非他命多次之事實均坦承不諱，且被告於上開犯行後為警查獲時所採集之尿
    液檢體，經送鑑驗結果，呈甲基安非他命及嗎啡陽性反應（按海洛因係由嗎啡經
    化學合成而製得，經注射進入人體後，因代謝分解成嗎啡，因此施打海洛因後，
    由尿液中檢驗結果仍為嗎啡反應）、安非他命陽性反應，此有臺灣檢驗科技股份
    有限公司於九十二年十二月四日所出具之濫用藥物尿液檢驗報告及臺南市衛生局
    九十三年二月十一日所出具之尿液檢驗成績書各一紙附卷可稽，此外，並有第一
    級毒海洛因四包（合計淨重一點七四公克）及第二級毒品安非他命三包（合計含
    袋重二點三公克）扣案足資佐證，互核相符，又扣案之毒品經警以聯勤二○四廠
    製造之毒品檢驗盒試劑初步檢驗結果，分別呈嗎啡、海洛因反應及安非他命反應
    ，海洛因部分再經法務部調查局以氣相層析質譜儀分析法及化學呈色分析法檢驗
    結果，確屬第一級毒品海洛因無訛，此有毒品初步檢驗報告單及法務部調查局九
    十二年十二月二十五日調科一字第二○○○○四六一二號鑑定通知書各一紙可按
    ，足認被告確有上開施用第一級毒品海洛因及施用第二級毒品安非他命之犯行。
    又查被告前有事實欄一所載之施用第二級毒品安非他命犯行，且經檢察官為不起
    訴處分確定，其於受不起訴處分後，五年內再犯毒品危害防制條例第十條第一項
    、第二項之罪，且經本院以九十二年度毒聲字第二○三四號裁定觀察、勒戒後，
    認有繼續施用毒品之傾向，再經本院以九十二年度毒聲字第二二四一號裁定令入
    戒治處所施以強制戒治一年之事實，分別有上開不起訴處分書、刑事裁定各乙份
    附卷可佐。是以，被告於不起訴處分後五年之內再連續非法施用第一級、第二級
    毒品之犯行，事證明確，堪予認定。
三、按海洛因及安非他命業經分別列入毒品危害防制條例第二條第二項第一款、第二
    款所規定之第一級毒品及第二級毒品，禁止非法持有、施打及吸用，毒品危害防
    制條例第二條第二項第一款、第二款分別定有明文。查被告曾因施用毒品案件，
    經觀察、勒戒後，經不起訴處分確定，有前揭不起訴處分書、刑事裁定及臺灣高
    等法院被告全國前案紀錄表附卷可據。茲被告又非法施用海洛因及安非他命，核
    其所為，係犯毒品危害防制條例第十條第一項、第二項之施用第一級毒品及施用
    第二級毒品罪；其持有第一級毒品海洛因、第二級毒品安非他命之低度行為，各
    為進而施用之高度行為所吸收，均不另論罪。被告先後多次施用第一級毒品海洛
    因及第二級毒品安非他命之犯行，均時間緊接，各觸犯犯罪構成要件相同之罪名
    ，顯均係基於概括犯意而為，均應依連續犯規定論以一罪，即連續施用第一級毒
    品罪及連續施用第二級毒品罪，並均加重其刑。被告所犯二罪，即連續施用第一
    級毒品罪及連續施用第二級毒品罪，犯意各別，構成要件不同，應分論併罰。至
    檢察官移送併案之被告於九十三年一月十四日或前三日內某時，在不詳地點，施
    用第二級毒品安非他命之犯行，與檢察官起訴並論罪部分即施用第一級毒品罪，
    具有連續犯之關係，屬裁判上一罪之同一案件，為起訴效力所及；又公訴人雖僅
    就被告自九十二年九月間某日起，至九十二年十一月十九日止之連續施用第一級
    毒品海洛因及第二級毒品安非他命之犯行提起公訴及被告於九十三年一月十四日
    或前三日內某時施用第二級毒品安非他命之犯行移送併辦，然檢察官就犯罪事實
    一部起訴者，其效力及於全部，本件被告自九十二年十一月十九起至九十三年一
    月十四日止，連續非法施用第一級毒品海洛因及第二級毒品安非他命之犯罪事實
    ，均與前揭論罪科刑之連續非法施用第一級毒品海洛因及第二級毒品安非他命部
    分，具連續犯之關係，屬裁判上一罪之同一案件，均為起訴效力所及，本院自應
    就上開移送併辦部分及審理事實擴張部分，均依法一併加以審理，附此敘明。爰
    審酌被告施用毒品之犯行，在性質上乃屬對自我身心健康之自戕行為，尚未嚴重
    破壞社會秩序、侵害他人權益，然其前因施用毒品經送觀察、勒戒後，猶不思戒
    絕革除惡習，再為本件犯罪，顯未因前所受之觀察、勒戒而記取教訓，及被告犯
    後坦承犯行，態度良好，並其犯罪之動機、目的、手段等一切情狀，各量處如主
    文所示之刑，並定其應執行刑，以資懲儆。
四、扣案第一級毒品海洛因四包（合計淨重一點七四公克）及第二級毒品安非他命三
    包（合計含袋重二點三公克），經送驗結果確分別為第一級毒品海洛因、第二級
    毒品安非他命無訛，有毒品初步檢驗報告單、法務部調查局鑑定通知書各一份在
    卷可佐，分屬毒品危害防制條例第二條所列之第一級毒品及第二級毒品，不論屬
    於被告與否，均應依毒品危害防制條例第十八條第一項前段宣告沒收銷燬之；至
    海洛因包裝袋四只（合計重一點六公克），為被告所有供本件犯罪所用之物，業
    據被告供承在卷，均應依刑法第三十八條第一項第二款併予宣告沒收。
據上論斷，應依刑事訴訟法第二百七十三條之一第一項、第二百九十九條第一項前段
，毒品危害防制條例第十條第一項、第二項、第十八條第一項前段，刑法第十一條前
段、第五十六條、第五十一條第五款、第三十八條第一項第二款，判決如主文。
本案經檢察官乙○○到庭執行職務。
中    華    民    國      九十三      年      六      月    二十四      日
                              臺灣臺南地方法院刑事第三庭
                                      法  官  徐  文  瑞
右正本證明與原本無異。
如不服本判決，應於判決送達後十日內向本院提出上訴狀( 應附繕本 )。
                                      書記官  李  珍  瑩
中    華    民    國      九十三      年      六      月    二十四      日
附錄法條：
毒品危害防制條例第十條
施用第一級毒品者，處六月以上五年以下有期徒刑。
施用第二級毒品者，處三年以下有期徒刑。
